台灣彰化地方法院刑事判決　　　　　　　　　　　　　九十一年度易字第二八三號
　　公　訴　人　臺灣彰化地方法院檢察署檢察官
　　被　　　告　乙　○
右列被告因違反家庭暴力防治法案件，經檢察官提起公訴（九十一年度偵字第一０二
五、一三一三、一三八八、一五０七號），本院判決如左：
    主  文
乙○連續違反法院民事通常保護令所為禁止直接或間接騷擾行為及遠離住居所之裁定
，累犯，處有期徒刑捌月。
    事  實
一、乙○係甲○○之同居人，二人間具有家庭暴力防治法第三條第二款所定之家庭成
    員關係。其前曾於民國（下同）九十年三月二十六日，因違反保護令案件，經台
    灣高等法院台中高分院判處有期徒刑三月確定，於九十年五月二十五日執行完畢
    ；又於九十年六月十八日，因違反保護令等案件，為本院判處有期徒刑五月確定
    ，並於九十年九月十八日執行完畢；復於九十一年一月三十日，再因違反保護令
    等案件經台灣高等法院台中分院判處有期徒刑七月確定，於待執行中，猶不知悔
    改，明知其曾於九十一年一月二十二日，經本院依家庭暴力防治法第十三條規定
    ，以九十年度家護字第四二八號民事通常保護令裁定，令其不得對甲○○實施身
    體或精神上不法侵害，不得直接或間接騷擾甲○○，應離甲○○居住之彰化縣溪
    湖鎮○道街一七九巷十號處所至少一百公尺。竟仍基於違反上開民事通常保護令
    之概括犯意，先後於(1)九十一年二月十三日十八時五十分許，侵入前開彰化縣溪
    湖鎮○○里○道街一七九巷十號甲○○居所，以毀壞該處所客廳內椅子之方式（
    毀損及侵入住居部分，未據告訴）騷擾甲○○；(2)九十一年二月二十一日二十二
    時四十分許，侵入甲○○上開處所，徒手毀壞該處所客廳內電話及廚房內之鍋子
    、碗盤之方式（毀損及侵入住居部分，未據告訴），騷擾甲○○；(3)九十一年二
    月二十八日上午七時許，侵入甲○○上址處所，徒手毀壞該處所客廳內椅子、電
    話、抽屜等物之方式（毀損及侵入住居部分，未據告訴），騷擾甲○○；(4)九十
    一年三月四日上午上午九時許，於腰際間插有一支水果刀（揚言用以結束自己生
    命），侵入甲○○上揭處所，徒手搗毀該處所大門及客廳內桌子等物之方式（毀
    損及侵入住居部分，未據告訴），騷擾甲○○，而連續違反本院所為之前開保護
    令。
二、案經被害人甲○○訴由彰化縣警察局溪湖分局報請臺灣彰化地方法院檢察署檢察
    官偵查起訴。
    理  由
一、訊據被告乙○對其右揭違反本院保護令規定之犯行坦白承認，核與告訴人甲○○
    於警訊時及偵審中所指訴之情節大致相符，且有本院九十年度家護字第四二八號
    保護令影本一紙及照片四幀在卷可相佐證。事證明確，被告上開犯行堪予認定，
    應依法論科。
二、按被告乙○係告訴人甲○○之同居人，雙方具有家庭暴力防治法第三條第二款之
    家庭成員關係，其違反本院令其不得直接或間接騷擾甲○○以及應遠離甲○○居
    住之彰化縣溪湖鎮○道街一七九巷十號處所至少一百公尺之裁定。核其所為，係
    犯家庭暴力防治法第五十條第二款、第四款之違反保護令罪（起訴書另贅載同條
    第一款）。又被告乙○雖於每次行為中違反前開保護令內不得直接或間接騷擾甲
    ○○以及應遠離甲○○上址居住至少一百公尺之規定，惟法院依同法第十三條規
    定核發保護令者，該保護令內之數款規定，均係保護令之內容，被告如同時違反
    保護令內數款規定，仍僅係違反一保護令，應僅論以一違反保護令罪，附此敘明
    。又被告先後四次違反保護令之犯行，時間緊接，顯係基於概括之犯意，觸犯構
    成要件相同之罪名，應依連續犯論以一罪，並加重其刑。末查被告乙○前曾因違
    反保護令等案件，經法院判處有期徒刑五月確定，甫於九十年九月十八日執行完
    畢，此有台灣彰化地方法院檢察署刑案資料查註紀錄表一紙在卷可稽，其於受有
    期徒刑執行完畢五年以內再犯有期徒刑以上之本罪，為累犯，應遞加重其刑。爰
    審酌被告前曾四次違反本院所裁定保護令之規定，仍不知悔改，復再實施本件家
    庭暴力之行為，顯見其實無視吾國法制之存在，惡行非輕，暨其品行、犯罪之動
    機、手段、方法、所生之危害及犯罪後之態度等一切情狀，量處如主文所示之刑
    ，以示懲儆。至扣案之水果刀一支，告訴人甲○○陳稱係其所有，故無從併予宣
    告沒收，併此敘明。
據上論斷，應依刑事訴訟法第二百九十九條第一項前段，家庭暴力防治法第五十條第
二款、第四款，刑法第十一條前段、第五十六條、第四十七條，判決如主文。
本案經檢察官林裕斌到庭執行職務。
中      華      民      國九十一    年      四      月    十  一    日
                                    臺灣彰化地方法院刑事第二庭
                                        法      官  康  弼  周
右正本證明與原本無異。
如不服本判決，應於判決送達後十日內向本院提出上訴狀( 須附繕本 )。
告訴人或被害人對於判決如有不服具備理由請求檢察官上訴者，其上訴期間之計算係
以檢察官收受判決正本之日期為準。
                                        法院書記官  詹  國  立
中      華      民      國    九十一    年      四      月    十  五    日
違反法院第十三條、第十五條所為之下列裁定者，為本法所稱之違反保護令罪，處三
年以下有期徒刑、拘役或科或併科新臺幣十萬元下罰金：
一、禁止實施家庭暴力行為。
二、禁止直接或間接騷擾、接觸、通話或其他連絡行為。
三、命遷出住居所。
四、遠離住居所、工作場所、學校或其他特定場所。
五、命完成如害人處遇計畫：戒癮治療、精神治療、心理輔導或其他治療、輔導。
